臺灣臺北地方法院刑事判決　　　　　　100年度簡上字第372號
上　訴　人　臺灣臺北地方法院檢察署檢察官
被　　　告　吳權峰
上列上訴人因被告傷害案件，不服本院中華民國100年9 月21日
100年度簡字第3449號第一審簡易判決（原起訴案號：100年度偵
字第12134 號），提起上訴，本院管轄第二審之合議庭判決如下
：
    主  文
上訴駁回。
    事  實
一、吳權峰與吳映澄均係位於臺北市○○區○○路1段「美麗再
    興社區」之住戶，分別居住於前開路段385號7樓之2及383號
    4樓之1，於民國98年6月21日上午10時30分許，吳權峰之子
    女2人在前開社區公共游泳池戲水，因認吳映澄自其位於游
    泳池上方之住處陽台潑水，致吳權峰之子女受到驚嚇，吳權
    峰遂前往吳映澄住處理論，雙方發生口角，吳權峰竟基於傷
    害之犯意，接續徒手毆打吳映澄，致吳映澄受有左側額、眉
    部、右大腿、又前臂、左上臂多處挫瘀傷等傷害。
二、案經吳映澄訴由臺灣臺北地方法院檢察署檢察官偵查起訴。
    理  由
壹、程序部分：
一、按告訴乃論之罪，其告訴應自得為告訴之人知悉犯人之時起
    ，於6個月內為之，刑事訴訟法第237條第1項定有明文。查
    本案案發日期係98年6月21日，告訴人吳映澄雖遲至98年
    12月29日、99年12月24日始向臺灣臺北地方法院檢察署（下
    稱臺北地檢署）提出告訴，有刑事告訴狀1份暨臺北地檢署
    收文章戳1枚可按（見臺北地檢署100年度他字第920號卷第1
    頁），惟告訴人於98年6月24日即前往轄區臺北市政府警察
    局文山第一分局復興派出所報案，然因無法確定犯罪行為人
    之身分，且經向前揭社區管委會要求調閱案發時監視器畫面
    遭拒，仍於98年12月29日具狀向臺北地檢署提出告訴，提出
    告訴之時，告訴人尚未能知悉犯人為何人，有前開刑事告訴
    狀可佐，經臺北地檢署檢察官發交予臺北市政府警察局文山
    第一分局偵查並陸續傳喚多名證人以釐清犯罪行為人之真實
    身份及年籍後，於100年1月28日，由該分局偵辦員警提供被
    告之照片供告訴人指認，告訴人始知悉犯人，並當場表達告
    訴之意（參見前揭他字卷第14頁反面），而告訴人早於98年
    12月29日及99年12月24日向臺灣臺北地方法院檢察署具狀提
    起告訴表示對本案行為人訴追之意，此有前開蓋有該署收文
    戳記之告訴狀1份在卷可證，是其告訴並未逾期，合先敘明
    。
二、證據能力
  (一)按被告以外之人於審判外之陳述，雖不符刑事訴訟法第159
    條之1至第159條之4之規定，然經當事人於審判程序同意作
    為證據，法院審酌該言詞陳述或書面陳述作成時之情況，認
    為適當者，亦得為證據。而當事人、代理人或辯護人於法院
    調查證據時，知有第159條第1項不得為證據之情形，而未於
    言詞辯論終結前聲明異議者，視為有前項之同意，刑事訴訟
    法第159條之5第1項、第2項定有明文。本件檢察官、被告於
    本院審判程序時，就本判決所引用其他審判外之言詞或書面
    陳述，經本院當庭提示，檢察官、被告於本院言詞辯論終結
    前，均未對於其等之證據能力聲明異議，而視為同意該等證
    據具有證據能力，本院審酌該具有傳聞證據性質之證據，其
    取得過程並無瑕疵，與待證事實具有關聯性，證明力非明顯
    過低，以之作為證據係屬適當，認俱得為證據。
  (二)至於本判決所引用之非供述證據部分，與本案均有關連性，
    亦無證據證明係實施刑事訴訟程序之公務員以不法方式所取
    得，依刑事訴訟法第158條之4之反面解釋，當有證據能力，
    復於本院審理時，提示並告以要旨，使檢察官、被告充分表
    示意見，自得為證據使用。
貳、實體部分：
一、上開事實，業據被告坦承不諱，復有證人即告訴人吳映澄指
    訴：98年6月21日早上10時30分許，被告到伊住家門口按電
    鈴並且一直罵髒話，說伊潑水，伊向被告說伊家中有裝設攝
    影機，要被告看一下，被告不要且很不高興一直罵又甩門，
    伊就出去問被告為什麼要這樣做，被告就衝過來毆打伊的眼
    睛，伊追出去要詢問管理室為什麼讓被告到伊住處時，被告
    還在等電梯，結果被告又再次毆打伊，伊不知道怎麼打，反
    正伊整個身體就淤青歷歷（參見原審卷第28頁），並經臺北
    地檢署檢察官及本院迭於偵查及審判程序中勘驗事發過程光
    碟：10時34分16秒許，有一男子以右手揮向白衣女子之臉部
    ，女子因而向後倒退並入內消失在畫面等情（參見前揭他字
    卷第74頁、原審卷第22頁），而光碟錄影畫面之白衣女子為
    告訴人、男子為被告之情，為被告及告訴人所不爭執；另有
    診斷證明書載明：告訴人應診日期為98年6月21日15時12分
    許，此有臺北市立萬芳醫院萬甲字第12352號甲種診斷證明
    書1紙可憑（參見上揭他字卷第7頁），既被告確實有徒手揮
    打到告訴人臉部，而告訴人亦因此向後傾倒，告訴人即有受
    傷之可能，而告訴人於事發後4小時餘，即前往醫院就診，
    受毆打之時間與就診時間密接，又受傷之部位為左側額、眉
    部、右大腿、右前臂、左上臂等多處挫瘀傷，亦為遭被告揮
    打到之臉部及向後傾倒所會受有之挫瘀傷，是足認告訴人之
    傷勢與被告之行為有相當因果關係，是被告任意性自白與事
    實相符，被告犯行堪以認定，應予依法論科。
二、核被告所為，係犯刑法第277條第1項之傷害罪。原審以被告
    前開犯行，事證明確，依刑事訴訟法第449條第2項、第3項
    、第 454條第2項，刑法第277條第1項、第41條第1項前段，
    刑法施行法第1條之1等規定，判處被告拘役40日，及諭知易
    科罰金之折算標準，其量刑並未逾越法定刑之範圍，且已敘
    明其係審酌被告並無任何前科，因發生口角，一時衝動致罹
    本件犯行，衡被告犯後態度良好各節，並考量告訴人因此所
    受傷勢之程度、及被告之犯罪目的、手段等一切情狀，量處
    如上述刑度，並諭知易科罰金之折算標準。本院認為原審就
    刑罰裁量職權之行使，業已考量量刑之各種情狀，且未逾越
    法律所規定之範圍，亦無濫用權限之情形，自不得認其量刑
    有何不當，是檢察官爰引告訴人所請而以被告僅因灑水糾紛
    即拳腳相向，犯後態度顯屬不佳，量刑拘役40日難認足以達
    成應報及警惕之效，亦不符合社會法律感情為由提起上訴，
    難認有理由，應予以駁回。
據上論斷，應依刑事訴訟法第455條之1第1項、第3項、第368條
，判決如主文。
本案經檢察官陳鴻濤到庭執行職務。
中    華    民    國   100    年    12    月    19    日
                  刑事第三庭審判長法  官  何俏美
                                  法  官  姚水文
                                  法  官  江春瑩
以上正本證明與原本無異。
不得上訴。
                                  書記官  徐鶯尹
中    華    民    國   100    年    12    月    20    日